# 陈老师：出租的房屋建筑物是否一定要确认为投资性房地产

提问人：平底锅 时间：2011-02-13 19:31:34
公司的厂房部分用于出租，租赁期间为 3 年， 2010 年底租赁已经到期，是否需要确认为投资性房地产？根据准则规定，投资性房地产是指为赚取租金或资本增值,或者两者兼有而持有的房地产，如果公司只是用于临时出租，是否仍需确认为投资性房地产？

回答人：chenyiwei
如果是短期临时性出租，没有正式明确以出租获取租金或者等待增值出售作为长期的持有目的的，一般不确认为投资性房地产。可查阅准则讲解中对投资性房地产界定的相关内容。

回答人：chenyiwei
回复 airbit 的帖子
1 、投资性房地产无论在中国准则还是IFRS下都是作为非流动资产，说明其期限至少在一年以上。
2 、基于对流动／非流动划分的考虑，该条规定应当仍然可以参照，只不过非流动资产下的分类“其他长期资产”应改为“投资性房地产”。 3 、营业税的规定应无改变；企业所得税方面根据国税函[2008]828号文，企业内部处置资产，权属未发生转移的，可不计入应纳税所得额。